【裁判字號】    99,訴,71
【裁判日期】    990311
【裁判案由】    毒品危害防制條例
【裁判全文】
臺灣苗栗地方法院刑事判決                99年度訴字第71號
公  訴  人  臺灣苗栗地方法院檢察署檢察官
被      告  甲○○
上列被告因毒品危害防制條例案件，經檢察官提起公訴（98年度
毒偵字第1557號），本院裁定改依簡式審判程序審理，判決如下
：
    主  文
甲○○施用第一級毒品，累犯，處有期徒刑壹年；又施用第二級
毒品，累犯，處有期徒刑柒月。應執行有期徒刑壹年伍月。
    事  實
一、甲○○前因施用毒品案件，經觀察勒戒後，認無繼續施用毒
    品傾向，由臺灣高等法院臺中分院以87年度上易字第1862號
    判決免刑確定；復因施用第一、二級毒品案件，經觀察、勒
    戒後，認有繼續施用毒品之傾向，由本院裁定令入戒治處所
    施以強制戒治1 年，戒治期間自民國90年12月25日起，嗣於
    91 年6月18日停止戒治交付保護管束，後撤銷停止戒治之裁
    定，於91年12月2 日起接續執行強制戒治至92年6 月2 日止
    戒治期滿，上開施用毒品犯行並經同法院以91年度訴字第47
    號判處有期徒刑1 年、8 月，應執行有期徒刑1 年6 月，其
    中施用第二級毒品部分先行確定，而施用第一級毒品部分經
    提起上訴，由臺灣高等法院臺中分院以91年度上訴字第852
    號判處有期徒刑1 年，嗣經聲請定其應執行之刑，復由臺灣
    高等法院臺中分院以92年度聲字第77號裁定應執行有期徒刑
    1 年6 月確定，於93年10月22日縮短刑期假釋出獄，假釋期
    間交付保護管束，於93年11月11日假釋期滿未經撤銷視為執
    行完畢在案；復因施用第二級毒品案件，經臺灣嘉義地方法
    院以96年度嘉簡字第1147號判決判處有期徒刑5 月，經減刑
    後於97年8 月21日因縮短刑期執畢出監。
二、詎其仍不思悔悟，明知海洛因及甲基安非他命業經公告列為
    毒品危害防制條例第2 條第2 項之第一、二級毒品，不得非
    法持有、施用，仍基於施用第一級毒品海洛因及第二級毒品
    甲基安非他命之犯意，於98年10月6 日晚間8 時許，在苗栗
    縣苗栗市○○街20巷27號2 樓201 室住處內，以將第一級毒
    品海洛因置入香煙內吸食方式，施用第一級毒品海洛因1 次
    ；復又將第二級毒品甲基安非他命置入玻璃球吸食器內，燃
    燒吸食煙霧方式，施用第二級毒品甲基安非他命1 次。嗣於
    98年10月7 日下午3 時50分許，由苗栗縣警察局警員持本院
    所核發之98年度聲搜字743 號搜索票前往上址搜索，經採尿
    送驗後而查獲。
三、案經苗栗縣警察局報請臺灣苗栗地方法院檢察署檢察官偵查
    起訴。
    理  由
一、本件被告甲○○犯係死刑、無期徒刑、最輕本刑為3 年以上
    有期徒刑以外之罪，其於本院準備程序中就前揭被訴事實為
    有罪之陳述，經受命法官告知簡式審判程序之旨，並聽取其
    與公訴人之意見後，本院認無不得或不宜改依簡式審判程序
    進行之處，爰依刑事訴訟法第273 條之1 第1 項、第284 條
    之1 ，本院合議庭裁定由受命法官獨任依簡式審判程序審理
    ；又簡式審判程序之證據調查，依刑事訴訟法第273 條之2
    規定，不受同法第159 條第1 項審判外陳述排除之限制，再
    被告對於卷內之各項證據，亦不爭執證據能力，故卷內所列
    之各項證據，自得作為證據，合先敘明。
二、上揭事實，業據被告於警訊、偵查及本院審理時坦承不諱，
    而被告為警所採集之尿液檢體，經送請中山醫學大學附設醫
    院檢驗，結果呈鴉片類、安非他命類陽性反應，有該醫院98
    年10月23日編號0000000 尿液檢驗報告1 份在卷可稽；足認
    被告上開自白顯與事實相符，堪信為真實。本件事證明確，
    被告犯行洵堪認定。
三、按毒品危害防制條例於92年7 月9 日修正公布，其中第20條
    、第23條將施用毒品之刑事處遇程序，區分為「初犯」、「
    5 年內再犯」、「5 年後再犯」，而依立法理由觀之，僅限
    於「初犯」、「5 年後再犯」，始應先經觀察、勒戒或強制
    戒治程序，倘被告於5 年內已再犯，經依法追訴處罰，縱其
    第3 次（或第3 次以上）再度施用毒品之時間，在初犯經觀
    察、勒戒或強制戒治執行完畢釋放5 年以後，已不合於「5
    年後再犯」之規定，且因已於「5 年內再犯」，顯見其再犯
    率甚高，原實施觀察、勒戒或強制戒治，已無法收其實效，
    即應依該條例第10條處罰，最高法院95年5 月9 日95年度第
    7 次刑事庭會議決議可資參照。查被告如事實欄之施用毒品
    事實經觀察勒戒、強制戒治之事實，此有臺灣苗栗地方法院
    檢察署刑案資料查註紀錄表、臺灣高等法院被告前案紀錄表
    各1 份在卷可按，是被告既已於強制戒治執行完畢後5 年內
    再犯施用毒品案件，並經法院論罪科刑，即非屬前述「5 年
    後再犯」之情形，檢察官自應依法追訴。從而，本件事證明
    確，被告犯行洵堪認定，應依法論科。
四、按海洛因、甲基安非他命係毒品危害防制條例第2 條第2 項
    第1 款、第2 款所定之第一級毒品、第二級毒品，不得非法
    持有、施用。故核被告所為，係犯毒品危害防制條例第10條
    第1 項、第2 項施用第一級毒品罪、施用第二級毒品罪。其
    於施用海洛因、甲基安非他命前持有海洛因、甲基安非他命
    犯行，為其施用之高度行為所吸收，不另論罪。查被告有事
    實欄所載論罪科刑執行之情形，此有臺灣苗栗地方法院檢察
    署刑案資料查註紀錄表及臺灣高等法院被告前案紀錄表各1
    份在卷可查，其受有期徒刑執行完畢後，5 年之內再故意犯
    有期徒刑以上刑之本罪，為累犯，應依刑法第47 條 第1 項
    規定加重其刑。被告所犯上開2 罪，犯意各別，行為互殊，
    應分論併罰。爰審酌被告曾因施用毒品經送勒戒處所施以強
    制戒治後，仍未能戒斷其施用毒品之惡習，足見其陷溺已深
    ，惟因施用毒品僅係戕害其自己身心並無加害他人，此次施
    用毒品次數各僅1 次，且其犯罪後坦承犯行、態度尚稱良好
    等一切情狀，量處如主文所示之刑，並合併定其應執行刑，
    以示懲儆。
據上論斷，應依刑事訴訟法第273 條之1第1項、第299 條第1 項
前段，毒品危害防制條例第10條第1 項、第2 項，刑法第11條前
段、第47條第1 項、第51條第5 款，判決如主文。
本案經檢察官黃明正到庭執行職務。
中    華    民    國    99    年    3     月    11    日
                  刑事第三庭  法  官  許蓓雯
以上正本證明與原本無異。
如不服本判決應於收受判決後10日內向本院提出上訴書狀，並應
應敘述具體理由。其未敘述上訴理由者，應於上訴期間屆滿後20
日內向本院補提理由書( 均須按他造當事人之人數附繕本) 「切
勿逕送上級法院」。告訴人或被害人如對本判決不服者，應具備
理由請求檢察官上訴，其上訴期間之計算係以檢察官收受判決正
本之日期為準。
                              書記官  徐一夫
中    華    民    國    99    年    3     月    11    日
本案論罪科刑法條：毒品危害防制條例第10條施用第一級毒品者
，處六月以上五年以下有期徒刑。施用第二級毒品者，處三年以
下有期徒刑。

司法院資訊處製作；財團法人民間司法改革基金會備份。
